臺灣高雄地方法院刑事判決　　　　　　　100年度易字第736號
公　訴　人　臺灣高雄地方法院檢察署檢察官
被　　　告　劉廖麗美
上列被告因竊盜案件，經檢察官提起公訴（100 年度偵字第2225
號），本院判決如下：
    主  文
劉廖麗美犯竊盜罪，處拘役貳拾日，如易科罰金，以新臺幣壹仟
元折算壹日。
    事  實
一、劉廖麗美與陳明德素有嫌隙，竟基於意圖為自己不法所有之
    犯意，於民國98年10月7 日下午4 、5 時許，在陳明德所經
    營卡拉OK店旁之住處內（亦為陳明德所租用，高雄市前鎮區
    ○○○路95號），徒手竊取置放該處大門旁之木棍1 支（另
    案宣告沒收），得手後藏放其位於高雄市前鎮區○○○路97
    號住處，嗣因友人李宇輝發現通知陳明德而悉上情。
二、案經陳明德訴由臺灣高雄地方法院檢察署檢察官偵查起訴。
    理  由
一、按「被告以外之人於審判外之陳述，雖不符前四條之規定，
    而經當事人於審判程序同意作為證據，法院審酌該言詞陳述
    或書面陳述作成時之情況，認為適當者，亦得為證據。當事
    人、代理人或辯護人於法院調查證據時，知有第159 條第1
    項不得為證據之情形，而未於言詞辯論終結前聲明異議者，
    視為有前項之同意」，刑事訴訟法第159 條之5 定有明文。
    又當事人、代理人或辯護人於調查證據時，知有本法第159
    條之5 第1 項不得為證據之情形，卻表示「對於證據調查無
    異議」、「沒有意見」等意思，而未於言詞辯論終結前聲明
    異議者，應視為已有將該等傳聞證據採為證據之同意（參見
    該條之立法理由）。本件檢察官及被告於本院準備程序，就
    本判決所引用各項證據（含傳聞證據、非傳聞證據及符合法
    定傳聞法則例外之證據）之證據能力，除爭執證明力外，對
    於證據能力並無爭執（參本院100 年度審易卷第1059號卷第
    48頁），且於本院言詞辯論終結前，檢察官及被告對於卷附
    具有傳聞證據性質之證據，既均已知其情，均未聲明異議，
    本院認該具有傳聞證據性質之證據，並無任何違法取證之不
    適當情形，以之作為證據使用係屬適當，自得採為認定被告
    犯罪事實之證據。
二、訊據被告固坦承伊與被告間素有爭執，然矢口否認有何竊盜
    之犯行，辯稱：該木棍不值錢，伊沒有必要拿木棍，木棍上
    面不會有伊指紋，李宇輝係作偽證等語。經查：
  (一)該木棍為木質材質、咖啡色、成圓柱狀、長91公分、直徑5
    公分、重量690 公克等情，業經本院於99年度易字第1317號
    案件中勘驗在卷，經本院依職權調閱上開卷宗核閱屬實（本
    院99年度易字第1317號卷第39頁），且有照片1 紙附卷可稽
    （臺灣高雄地方法院檢察署99年度他字第5159號卷第45頁）
    ，該木棍顯經過加工製作，並非無價值之樹枝，應可認定。
  (二)被告上揭竊取該木棍之行為業據證人洪鈺雯（即被告之同居
    人）於99年3 月1 日偵查中證述綦詳（附於臺灣高雄地方法
    院檢察署98年度偵字第3711號卷第33頁，並經本院調閱本院
    99年度簡上字第540 號卷核閱屬實），核與證人李宇輝於本
    院審理中證述之情節相符（本院卷第19至21頁）。再佐以告
    訴人陳明德於被訴傷害被告之案件中亦明確供稱：係因為被
    告拿渠之木棍，渠前往索取，雙方發生爭執才導致被告受有
    傷害等情（詳參本院依職權調閱之臺灣高雄地方法院檢察署
    98年度偵字第3711號卷第34頁、本院99年度易字第1317號卷
    第37頁、本院99年度簡上字第540 號卷第37、55頁）。陳明
    德雖因傷害案件經判決後，於上訴期間才對被告提出竊盜之
    告訴，然陳明德於被訴傷害案件中即已一再陳述事情發生之
    源由係因被告拿取陳明德住處之木棍，且於本院審理中證稱
    ：當初沒有提出竊盜告訴是不想為了小事進入訴訟（本院卷
    第31頁），雖陳明德沒有於案發時立刻提出告訴，但尚難認
    陳明德係因受不利之判決始起意誣指被告犯罪。又被告於陳
    明德被訴傷害案件中明確證稱陳明德毆打伊時，洪鈺雯趕緊
    跑出來阻擋被告等語（臺灣高雄地方法院檢察署98年度偵字
    第3711號卷第18頁），是證人洪鈺雯並無誣指被告之必要。
    另被告雖認證人李宇輝係被告請來作偽證，然證人李宇輝係
    陳明德所經營卡拉OK店之客人乙節，業據證人李宇輝證述在
    卷（本院卷第25頁），以證人李宇輝係顧客之身分，如恐得
    罪陳明德，大可前往他家卡拉OK店消費，亦應無冒偽證罪責
    誣陷被告之必要。是被告上揭竊取木棍之事實既經告訴人指
    訴歷歷且核與證人洪鈺雯、李宇輝證述之情節相符，被告上
    揭竊盜之犯行應可認定。至於該木棍扣案以來業據多人接觸
    ，何況被告縱有拿取亦未必會留下指紋，是其上縱使無被告
    之指紋亦難為有利被告之認定，再者該木棍業經另案宣告沒
    收，故該木棍上有無被告之指紋乙節，應無調查之必要。又
    證人李宇輝雖證述看到被告從客廳拿一根木棍出來，但陳明
    德業已明確證述該木棍是放在大門口角落（本院卷第33頁）
    ，且依照證人李宇輝目睹被告拿該木棍時，被告犯行業已既
    遂，是應以物主陳明德所證述放置木棍之位置為被告竊取木
    棍之地點，附此敘明。
  (三)被告雖以上情置辯，然依上所述，該木棍既非無價值之物，
    被告復與陳明德素有嫌隙，實非無竊取該木棍之動機。何況
    被告當日如無拿取陳明德之木棍，陳明德衡情應無前往找被
    告理論以致於遭被告為傷害告訴之必要。再者，陳明德於本
    院審理中亦已表示不願追究，原諒被告之息事寧人意思，當
    初沒有提出竊盜告訴是不想為了小事進入訴訟（本院卷第31
    、47頁），足見陳明德應無主動挑釁被告之意願，堪認當日
    係因被告拿取陳明德之木棍後才引發後續之爭執。是本件被
    告之竊盜犯行業經告訴人指述明確，核與證人洪鈺雯、李宇
    輝證述之情節相符，被告上揭所辯尚不足採，本案事證明確
    ，被告犯行洵堪認定，應予依法論科。
三、核被告所為，係犯刑法第320 條第1 項之竊盜罪（證人陳明
    德證稱：放木棍之房間為煮菜所用，且木棍放置在門口角落
    ，詳參本院卷第32、33頁，是竊取該木棍應無須進入屋內，
    是被告所為應與侵入住宅無涉，應予敘明）。爰審酌被告業
    已年邁，僅因與告訴人陳明德間素有嫌隙（被告與告訴人間
    曾屢次因故發生糾紛，尤以被告於98年5 月18日在高雄市前
    鎮區○○○路97號謾罵陳明德之同居人洪鈺雯，進而發生口
    角、互毆，嗣被告、洪鈺雯均經本院以99年度易字第622 號
    判刑在案，陳明德則另經臺灣高雄地方法院檢察署檢察官以
    98年度偵字第21424 號以罪嫌不足為不起訴處分確定乙節之
    衝突為甚，有被告臺灣高等法院前案紀錄表及上開判決書、
    處分書可憑，見本院100 年度審易字第1059號卷第14至24頁
    ），致犯本罪之犯罪動機、手段，所竊取木棍之價值，以及
    被告曾有賭博、傷害、妨害名譽前科之素行（此有被告臺灣
    高等法院被告前案紀錄表在卷可憑），並參酌告訴人已願意
    原諒被告，被告仍不願意與告訴人和解之犯後態度，兼衡其
    教育程度為高職畢業、以看護謀生（見本院卷第47頁）等一
    切情狀，量處如主文所示之刑及諭知易科罰金之折算標準。
據上論斷，應依刑事訴訟法第299 條第1 項前段，刑法第320 條
第1 項、第41條第1 項前段，刑法施行法第1 條之1 ，判決如主
文。
本案經檢察官吳明駿到庭執行職務。
中    華    民    國  100     年    7     月    25    日
                  刑事第十九庭  法  官  黃宣撫
以上正本證明與原本無異。
如不服本判決，應於判決送達後10日內，向本院提出上訴狀。
中    華    民    國   100    年    7     月    25    日
                                書記官  葉正昭
附錄本案論罪科刑法條：
刑法第320條第1項
意圖為自己不法之所有或第3人不法之所有，而竊取他人之動產
者，為竊盜罪，處5年以下有期徒刑、拘役或500元以下罰金。